臺灣臺南地方法院刑事判決　　　　　　　 九十四年度訴字第963號
公　訴　人　臺灣臺南地方法院檢察署檢察官
被　　　告　丙○○
　　　　　　甲○○
　　　　　　丁○○
　　　　　　戊○○
上列四人共同
選任辯護人　黃溫信　律師
　　　　　　黃紹文　律師
　　　　　　徐美玉　律師
上列被告因偽證案件，經檢察官提起公訴（九十四年度偵字第一
四０八號）後，聲請本院改依協商程序而為判決，本院判決如下
：
    主  文
丙○○證人，於檢察官偵查時，於案情有重要關係之事項，供前
具結，而為虛偽陳述，處有期徒刑壹年，緩刑肆年。
甲○○證人，於檢察官偵查時，於案情有重要關係之事項，供前
具結，而為虛偽陳述，處有期徒刑拾月，緩刑貳年。
丁○○證人，於檢察官偵查時，於案情有重要關係之事項，供前
具結，而為虛偽陳述，處有期徒刑拾月，緩刑貳年。
戊○○證人，於檢察官偵查時，於案情有重要關係之事項，供前
具結，而為虛偽陳述，處有期徒刑拾月，緩刑貳年。
    事實及理由
一、犯罪事實：
    甲○○、丁○○、戊○○均係「承剛機械有限公司」佳里工
 　 廠（以下簡稱承剛公司）之員工，丙○○（原名張素娥）為
 　 乙○○之前妻，渠四人均明知乙○○未曾於民國（下同）八
    十七年及八十九年在「承剛公司」工作之事實。渠四人為替
    王明進涉嫌偽造文書案脫罪，甲○○、丁○○、戊○○竟分
    別於九十一年六月十一日、八月二十九日、九月五日臺灣臺
    南地方法院檢察署【九十一年度偵字第五０四五號】偽造文
    書案件偵訊中，供前具結就渠等是否知悉乙○○究竟有無在
    「承剛公司」工作等案情有重要關係之事項，均為虛偽之證
    述稱：渠等於係爭年度在工廠上班時，確曾看見乙○○即告
    發人在工廠從事鐵材磨平修飾之工作，但他工作時間不一定
    ，有時候有去，有時候沒去，一星期都只做幾天云云。丙○○（原名張素娥）則於同年十一月七日臺灣臺南地方法院檢
    察署【九十一年度偵續字第八五號】偽造文書案件偵訊中，
    供後具結就渠等是否知道乙○○究竟有無在承剛公司工作等
    案情有重要關係之事項，為虛偽之證述稱：「（問：乙○○
    有無在佳里廠工作？）有。（問：張國慶有無拿過薪水給你
    ？）有，好多次，我記不清楚，我也在佳里廠工作，我有幫
    乙○○領過薪水。」。案經乙○○向臺灣臺南地方法院檢察
    署檢查官告發偵查起訴。
二、前項犯罪事實，有下列事證足資證明：
  (一)被告於本院準備程序及審理期日之自白。
  (二)臺灣臺南地方法院檢察署【九十一年度偵字第五０四五號】
    卷附九十一年六月十一日被告甲○○訊問筆錄及證人結文。
  (三)臺灣臺南地方法院檢察署【九十一年度偵字第五０四五號】
    卷附九十一年八月二十九日被告丁○○訊問筆錄及證人結文
    。
  (四)臺灣臺南地方法院檢察署【九十一年度偵字第五０四五號】
    卷附九十一年九月五日被告戊○○訊問筆錄及證人結文。
  (五)臺灣臺南地方法院檢察署【九十一年度偵續字第八五號】卷
    附九十一年十一月七日被告丙○○訊問筆錄及證人結文。
  (六)臺灣臺南地方法院【九十年度婚字第六九四號】判決第三頁
    ，二、陳述(二)部份。
  (七)臺灣臺南地方法院檢察署【九十一年度偵字第五０四五號】
    卷附告發人之扣繳憑單一紙、告發人提出之支票存根。
  (八)臺灣臺南地方法院檢察署【九十四年度偵字第一四０八號】
    卷附九十四年七月五日告發人當庭提出張素娥存摺影本。
  (九)臺灣臺南地方法院檢察署【九十一年度偵續字第八五號】卷
    附九十一年十一月十九日及九十四年度偵字第一四０八號卷
    附九十四年五月十二日證人即告發人與被告丙○○之子余福
    琳之證述。
  (十)臺灣臺南地方法院檢察署【九十二年度發查字第四一一號】
    卷附九十二年十二月十一日及【九十四年度偵字第一四０八
    號】卷附九十四年五月十二日證人即告發人之兄余啟川之證
    述。
  (十一)臺灣臺南地方法院檢察署【九十四年度偵字第一四０八號】
    卷附九十四年七月七日證人即出租房屋予告發人從事染布工
    廠之黃武能的證述，以及證人楊文宏之證述。
三、本案業經檢察官與被告於審判外達成協商合意，且被告業已
    認罪，其合意之內容為：被告同意就臺灣臺南地方法院檢察
    署九十四年度偵字第一四０八號所起訴之犯罪事實認罪，並
    接受被告丙○○有期徒刑一年、緩刑四年之宣告，被告甲○○、丁○○、戊○○各處有期徒刑十月、緩刑二年之宣告，
    另被告丙○○應向國庫各捐款五十萬元、被告甲○○、丁○○、戊○○應各捐款十萬元。經核上開協商合議並無刑事訴
    訟法第四百五十五條之四第一項各款所列情形，檢察官聲請
    改依協商程序為判決，於法並無不合，本院爰於協商合意範
    圍內為協商判決。
四、被告均已於九十四年十月六日依上開協商合意捐款之額度，
    分別匯款至臺灣臺南地方法院檢察署，有玉山銀行匯款回條
    四紙在卷可稽，復為蒞庭檢察官所不爭執，足徵被告確已履
    行捐款條件無訛，併予敘明。
五、應適用之法條：刑事訴訟法第四百五十五條之四第二項、第
    四百五十五條之八，刑法第一百六十八條、第七十四條第一
    項第一款，判決如主文。
六、本判決除有刑事訴訟法第四百五十五條之四第一項第一款、
    第二款、第四款、第六款、第七款所定情形之一，或違反同
    條第二項規定者外，不得上訴。
七、如不服本件判決，得自收受判決送達之日起十日內，向本院
    提出上訴書狀，上訴於第二審法院。
中　　華　　民　　國　　94　年　　11   　月　 　8　 　日
　　　　　　　　　刑事第九庭    法　官　黃欣怡
以上正本證明與原本無異。
本件不得抗告
　　　　　　　　　　　　　　　　書記官　楊建新
中　　華　　民　　國　　94　　年　　11　　月　　14　　日
